臺灣士林地方法院刑事判決
110年度審金訴字第542號
公  訴  人  臺灣士林地方檢察署檢察官
被      告  吳麗秀
選任辯護人  李國霖  
被      告  林志祺


上列被告等因詐欺等案件，經檢察官提起公訴（110年度偵字第9
733、10446、11532、11547、11669、14787號），本院合議庭因
被告等於準備程序就被訴事實為有罪之陳述，裁定由受命法官獨
任進行簡式審判程序並判決如下：
    主  文
吳麗秀犯如附表一編號一至五所示之加重詐欺取財罪，各處如附
表編號一至五所示之宣告刑；應執行有期徒刑壹年肆月。
林志祺犯如附表一編號一至五所示之加重詐欺取財罪，各處如附
表編號一至五所示之宣告刑；應執行有期徒刑壹年肆月。
　　事實及理由
一、按簡式審判程序之證據調查，不受第159條第1項之限制，刑
    事訴訟法第273條之2定有明文，是於行簡式審判程序之案件
    ，被告以外之人於審判外之陳述，除有其他不得作為證據之
    法定事由外，應認具有證據能力。本件所援引被告吳麗秀、
    林志祺本身各自以外之人於審判外之陳述，因本案採行簡式
    審判程序，復無其他不得作為證據之法定事由，依上說明，
    應認均有證據能力。
二、本件事實及證據除均引用檢察官起訴書之記載（如附件）外
    ，更正及補充如下：
　㈠檢察官起訴書之附表，應更正及補充為本判決附表二。
　㈡證據部分補充：被告吳麗秀、林志祺於準備程序中之自白（
    見本院卷第127、177頁）。
三、論罪科刑：
　㈠核被告吳麗秀、林志祺所為，均係犯刑法第339條之4第1項第
    2款之三人以上共同犯詐欺取財罪，及洗錢防制法第14條第1
    項、第2條第2款之洗錢罪。另被告吳麗秀加入本案詐欺集團
    所涉組織犯罪防制條例第3條第1項後段之參與犯罪組織罪嫌
    ，於本案繫屬於本院前，業經臺灣臺北地方檢察署檢察官另
    案以110年度偵字第18332、18565、18962號提起公訴，而先
    繫屬於臺灣臺北地方法院以110年度審訴字第1427號審理中
    ；而被告林志祺加入本案詐欺集團所涉組織犯罪防制條例第
    3條第1項後段之參與犯罪組織罪嫌，則於本案繫屬於本院前
    ，經臺灣臺北地方檢察署檢察官另案以110年度偵字第14049
    、15264、16017、16482、17145、17948號提起公訴，而先
    繫屬於臺灣臺北地方法院以110年度訴字第550號審理中，此
    有被告2人臺灣高等法院被告前案紀錄表及前揭各該檢察官
    起訴書在卷可考，是本案既非被告吳麗秀、林志祺與本案詐
    欺集團共同實施之加重詐欺取財犯行中，最先繫屬於法院之
    案件，其等於本案自不應併論以參與犯罪組織罪，檢察官本
    件亦未起訴被告2人此部分犯行，附此敘明。
　㈡被告吳麗秀就如附表二編號2至4所示告訴人李忠直、黃如敏
    及卓家均匯入人頭帳戶內之款項，雖均有多次提領行為，惟
    均係其與本案詐欺集團成員各對同一被害人即告訴人李忠直
    、黃如敏及卓家均分別所為一次施詐陸續匯款後分次提領之
    贓款，應各僅構成一加重詐欺取財及洗錢之犯行。
  ㈢又被告吳麗秀、林志祺就上開各次三人以上共同犯詐欺取財
    及洗錢等犯行，與暱稱「旺財」、「冠宏」、「阿順」及其
    他真實姓名年籍不詳成年人所組成之詐欺集團間，均有犯意
    聯絡及行為分擔，俱應論以共同正犯。
　㈣另被告吳麗秀、林志祺就附表二編號1至5所為三人以上共同
    犯詐欺取財及洗錢等罪行，既在同一犯罪決意及計畫下所為
    行為，時、地部分合致，且犯罪目的單一，依一般社會通念
    ，認應評價為一行為方符合刑罰公平原則，即屬一行為觸犯
    數罪名之想像競合犯，均應依刑法第55條前段之規定，各從
    一重之三人以上共同犯詐欺取財罪處斷。再被告吳麗秀、林
    志祺上開所犯5次加重詐欺取財犯行，分別侵害不同被害人
    之財產法益，其犯意各別，行為互殊，應予分論併罰。
  ㈤又被告林志祺前因妨害風化案件，經臺灣臺北地方法院以108
    年度審簡字第1066號判處有期徒刑3月確定，於民國108年11
    月25日易科罰金執行完畢，有其上開前案紀錄表附卷可按，
    其於受有期徒刑執行完畢後，5年以內故意再犯本件有期徒
    刑以上之罪，固應均論以累犯。惟參酌司法院大法官釋字第
    775號解釋意旨，衡諸被告林志祺上開所犯前案為妨害風化
    犯罪，與本案罪質有異，既非同類型之犯罪，犯罪手段、動
    機亦屬有別，尚不能僅以被告林志祺因上開前案而於本件構
    成累犯，即認其對於本案犯行具有特別惡性及有對於刑罰反
    應力薄弱之情形，考量本案情節被告之主觀惡性、危害程度
    及罪刑相當原則，乃不予加重其本刑。
　㈥按洗錢防制法第16條第2項規定：「犯前二條之罪，在偵查或
    審判中自白者，減輕其刑」；又想像競合犯之處斷刑，本質
    上係「刑之合併」。其所謂從一重處斷，乃將想像競合犯組
    成之評價上數罪，合併為科刑一罪，其所對應之刑罰，亦合
    併其評價上數罪之數法定刑，而為一個處斷刑。易言之，想
    像競合犯侵害數法益者皆成立犯罪，論罪時必須輕、重罪併
    舉論述，同時宣告所犯各罪名，包括各罪有無加重、減免其
    刑之情形，亦應說明論列，量刑時併衡酌輕罪部分量刑事由
    ，評價始為充足，然後依刑法第55條前段規定「從一重處斷
    」，非謂對於其餘各罪可置而不論。因此，法院決定處斷刑
    時，雖以其中最重罪名之法定刑，做為裁量之準據，惟於裁
    量其輕重時，仍應將輕罪合併評價在內（最高法院108年度
    台上字第4405、4408號判決參照）。本件被告吳麗秀、林志
    祺於審判中均就其等所為洗錢之犯行，自白不諱（見本院卷
    第127、177頁），依上說明，就被告吳麗秀、林志祺洗錢部
    分之犯行，原應減輕其刑，惟其等本案犯行均係從一重論處
    三人以上共同犯詐欺取財罪，則就其等所為洗錢部分犯行即
    想像競合輕罪得減輕其刑部分，本院於依刑法第57條規定量
    刑時，即應併予審酌。
  ㈦爰以行為人之責任為基礎，並審酌被告吳麗秀、林志祺分別
    為詐欺集團擔任車手提領、交付贓款及收水工作，而依照該
    集團之計畫而分擔部分犯行，利用一般民眾對於交易聯繫之
    信賴，作為施詐取財之手段，詐得贓款後，進而著手隱匿詐
    欺贓款，造成告訴人張雅婷、李忠直、黃如敏、卓家均、被
    害人蔡侑霖之財產損害，更嚴重影響社會治安、交易秩序及
    人我際之信任關係，所為實無足取，兼衡其等之素行，有上
    開前案紀錄表可按，犯後已均坦認犯罪不諱，表示願賠償告
    訴人及被害人，非無悔意之態度，且已與告訴人張雅婷、李
    忠直、卓家均及被害人蔡侑霖成立調解（見本院卷第135、1
    83頁），而告訴人黃如敏則因未能到場，而未能達成和解，
    此亦有送達回證、刑事報告單可憑（見本院卷第161、167頁
    ），併考量被告吳麗秀、林志祺參與詐欺集團組織之程度及
    分工角色、所獲利益、告訴人及被害人遭詐領之金額，與被
    告吳麗秀其自陳為高職畢業之智識程度、離婚，目前無業，
    寄居友人家，而被告林志祺其自陳為國中畢業之智識程度、
    已婚，目前從事清潔工作，獨居之家庭經濟及生活狀況，暨
    其等犯罪之動機、目的、手段等一切情狀，分別量處如主文
    所示之宣告刑（詳附表一），資為懲儆。
  ㈧復按審酌數罪併罰之定應執行刑，係出於刑罰經濟與責罰相
    當之考量，並非予以犯罪行為人或受刑人不當之利益，為一
    種特別的量刑過程，相較於刑法第57條所定科刑時應審酌之
    事項，係對一般犯罪行為之裁量。而定應執行刑之宣告，乃
    對犯罪行為人本身及所犯各罪之總檢視，除應考量行為人所
    犯數罪反應出之人格特性，並應權衡審酌行為人之責任與整
    體刑法目的及相關刑事政策，在量刑權之法律拘束性原則下
    ，依刑法第51條第5款規定，採限制加重原則，資為量刑自
    由裁量權之外部界限，並應受法秩序理念規範之比例原則、
    平等原則、責罰相當原則、重複評價禁止原則等自由裁量權
    之內部抽象價值要求界限之支配，以使輕重得宜，罰當其責
    ，俾符合法律授與裁量權之目的，以區別數罪併罰與單純數
    罪之不同，兼顧刑罰衡平原則。故定應執行刑時，除仍應就
    各別刑罰規範之目的、輕重罪間體系之平衡、整體犯罪非難
    評價，為綜合判斷外，尤須參酌上開實現刑罰公平性，以杜
    絕僥倖、減少犯罪之立法意旨，為妥適之裁量。本院衡酌被
    告吳麗秀、林志祺於本案所為之犯行，均間隔數日或在在同
    一日，相距間隔甚近，且屬為同一詐欺集團工作所反覆實施
    ，侵害法益固非屬於同一人，然擔任車手提領交付贓款及收
    水之方式並無二致，犯罪類型同一，數罪對法益侵害之加重
    效應較低。依上說明，本於罪責相當性之要求，在上述內、
    外部性界限範圍內，就本件整體犯罪之非難評價、各行為彼
    此間之偶發性、各行為所侵害法益之專屬性或同一性予以綜
    合判斷，及斟酌被告吳麗秀、林志祺犯罪行為之不法與罪責
    程度、對其施以矯正之必要性，乃就前揭對被告吳麗秀、林
    志祺所量處之各該宣告刑，分別定其等應執行之刑如主文所
    示。 
　㈨另按未曾因故意犯罪受有期徒刑以上刑之宣告，或前因故意
    犯罪受有期徒刑以上刑之宣告，執行完畢或赦免已逾5年，
    而受2年以下有期徒刑、拘役或罰金之宣告者，始符合緩刑
    之要件，刑法第74條第1項乃有明文規定。又緩刑之宣告，
    除應具備刑法第74條所定條件外，並須有可認為以暫不執行
    刑罰為適當之情形，始得為之，此屬法院裁判時得依職權自
    由裁量之事項（最高法院72年度台上字第6696號判決參照)
    。本件被告林志祺前因妨害風化案件，經法院判處有期徒刑
    3月確定，於108年11月25日易科罰金執行完畢，已如前述，
    則於本院判決時，被告林志祺前述所受有期徒刑之宣告刑，
    其執行完畢既仍在5年以內，依上說明，即與刑法第74條第1
    項得宣告緩刑之要件不合，自無從併予宣告緩刑。至被告吳
    麗秀尚未曾因故意犯罪受有期徒刑以上刑之宣告，此有上開
    前案紀錄表附卷可佐，固符合刑法第74條第1項第1款宣告緩
    刑之條件，然其犯後雖已坦承犯行，且與告訴人張雅婷、李
    忠直、卓家均及被害人蔡侑霖等達成調解，並已給付賠償告
    訴人李忠直、被害人蔡侑霖完畢，但就告訴人張雅婷、卓家
    均分期賠償部分，則屆期未為履行，及尚有告訴人黃如敏未
    能和解，此有本院調解筆錄、收據、刑事案件報到單及公務
    電話記錄存卷可憑；併衡以被告吳麗秀除本案外，尚有多起
    加重詐欺等案件刻正繫屬其他法院審理中，亦有其上開前案
    記錄表可徵，尚難認其所受宣告之刑有暫不執行為適當之情
    形，不宜併為緩刑之諭知，爰均予敘明。 
四、關於沒收部分：
  ㈠按犯罪所得，屬於犯罪行為人者，沒收之；犯罪所得之沒收
    ，於全部或一部不能沒收或不宜執行沒收時，追徵其價額，
    刑法第38條之1第1項前段、第3項固有明文。惟宣告犯罪所
    得之沒收或追徵，有過苛之虞、欠缺刑法上之重要性、犯罪
    所得價值低微，或為維持受宣告人生活條件之必要者，得不
    宣告或酌減之，同法第38條之2第2項亦有規定甚明。本件被
    告吳麗秀、林志祺因本案犯行，依其領取被害人或告訴人遭
    詐贓款金額中抽取部分贓款作為報酬，而依其等於審判中之
    供述（見本院卷第177頁），其等2人均以一日2,000元計酬
    ，本件犯罪則有3日（即110年4月1日、110年4月8日、110年
    4月14日），是估算其等分別取得之本件報酬各為6,000元、
    6,000元，固屬其等本案犯罪之犯罪所得，然被告2人於審判
    中已對成立調解之告訴人李忠直、被害人蔡侑霖，當庭給付
    賠償和解金完畢，所支付之金額已超過其等上開犯罪所得，
    此有調解筆錄及收據（見本院卷第135至143頁）可按，顯已
    達沒收制度剝奪被告犯罪利得之立法目的，倘再諭知沒收被
    告2人上開犯罪所得，將使其等承受過度之不利益，顯有過
    苛之虞，爰依刑法第38條之2第2項之規定，不予宣告沒收及
    追徵。
  ㈡又就共同正犯犯罪所得之沒收，往昔實務雖採連帶沒收之見
    解；惟按沒收，是以犯罪為原因，對於物之所有人剝奪其所
    有權，並將之強制收歸國有的處分，其重點在於所受利得之
    剝奪。故無利得者，本不應生剝奪財產權之問題。參諸民事
    法上多數利得人不當得利之返還，並無連帶負責之適用，因
    此即令二人以上共同犯罪，關於犯罪所得之沒收或追徵，亦
    應各按其實際利得數額負責，而非負連帶責任，始屬合理。
    此與犯罪所得之追繳並發還被害人，重在填補損害而應負連
    帶返還之責任（司法院院字第2024號解釋參照）及以犯罪所
    得作為犯罪構成（或加重）要件類型者，基於共同正犯應對
    犯罪之全部事實負責，則就所得財物應合併計算之情形，迥
    然不同。至於共同正犯各人實際上究竟有無犯罪所得，或其
    犯罪所得究竟多寡，應由事實審法院綜合卷證資料及調查所
    得認定之。本件被告吳麗秀所提領之詐欺贓款，均依指示全
    數交由被告林志祺再層轉本案詐欺集團，已如前述，而卷內
    查無事證足以證明被告2人確有收執該等款項，此外，亦乏
    證據證明被告吳麗秀、林志祺與詐欺集團成員就上開款項享
    有共同處分權，是尚難將詐欺集團成員自被告2人取得之上
    開款項，認屬本件被告2人犯罪所獲得之利益，依上說明，
    自無從依刑法關於沒收之規定於本案宣告沒收，附此敘明。
  ㈢另按犯洗錢防制法之洗錢罪，其所移轉、變更、掩飾、隱匿
    、收受、取得、持有、使用之財物或財產上利益，沒收之，
    洗錢防制法第18條第1項前段固有明文，其立法理由乃為沒
    收洗錢行為標的之財物或財產上利益。惟刑罰法令關於沒收
    之規定，兼採職權沒收主義與義務沒收主義。職權沒收，係
    指法院就屬於被告所有，供犯罪所用、預備用或因犯罪所得
    之物，仍得本於職權斟酌是否宣告沒收，例如刑法第38條第
    1項第2款、第3款、第3項前段等規定屬之。義務沒收，則又
    可分為絕對義務沒收與相對義務沒收。前者指凡法條有：「
    不問屬於犯人與否，沒收之」之特別規定者屬之，法院就此
    等物品是否宣告沒收，無斟酌餘地，除已證明滅失者外，不
    問屬於犯人與否或有無查扣，均應宣告沒收，例如刑法第38
    條第1項第1款、第2項、第200條、第205條、第209條、第21
    9條、第266條第2項、毒品危害防制條例第18條第1項前段等
    規定屬之；後者則係指供犯罪所用、預備用或因犯罪所得，
    以屬於被告所有者為限，始應予以沒收，例如毒品危害防制
    條例第19條第1 項前段是（最高法院96年度台上字第7069號
    判決參照）。而上開洗錢防制法關於沒收之條文既未規定「
    不論屬於犯罪行為人與否」均沒收之，而採取相對義務沒收
    主義，自仍以屬於被告所得管領、處分者為限，始應予以沒
    收。本件被告吳麗秀洗錢犯行所提領之金額，均已經交予被
    告林志祺再轉致本案詐欺集團，即非被告2人所有，亦未在
    其等實際掌控中，則被告吳麗秀、林志祺就此部分犯罪所收
    受、持有之財物本不具所有權及事實上處分權，自非其等所
    得管領、處分，即無從依洗錢防制法第18條第1項規定予以
    宣告沒收，應併敘明。
據上論結，應依刑事訴訟法第273條之1第1項、第284條之1、第2
99條第1項前段、第310條之2、第454條第2項，洗錢防制法第2條
第2款、第14條第1項，刑法第11條前段、第28條、第339條之4第
1項第2款、第55條、第51條第5款、第38條之2第2項，刑法施行
法第1條之1第1項，判決如主文。
本案經檢察官詹于槿提起公訴，檢察官吳昭瑩到庭執行職務。
中　　華　　民　　國　　110 　年　　12　　月　　14　　日
                  刑事第九庭法  官  李冠宜
以上正本證明與原本無異。
如不服本判決應於收受送達後20日內向本院提出上訴書狀，並應
敘述具體理由。其未敘述上訴理由者，應於上訴期間屆滿後20日
內向本院補提理由書（均須按他造當事人之人數附繕本）「切勿
逕送上級法院」。
因疫情而遲誤不變期間，得向法院聲請回復原狀。
                            書記官  杜依玹
中　　華　　民　　國　　110 　年　　12　　月　　16　　日
附錄：本案論罪科刑法條全文
中華民國刑法第339條之4
犯第339條詐欺罪而有下列情形之一者，處1年以上7年以下有期
徒刑，得併科1百萬元以下罰金：
一、冒用政府機關或公務員名義犯之。
二、三人以上共同犯之。
三、以廣播電視、電子通訊、網際網路或其他媒體等傳播工具，
    對公眾散布而犯之。
前項之未遂犯罰之。
洗錢防制法第2條
本法所稱洗錢，指下列行為：
一、意圖掩飾或隱匿特定犯罪所得來源，或使他人逃避刑事追訴
    ，而移轉或變更特定犯罪所得。
二、掩飾或隱匿特定犯罪所得之本質、來源、去向、所在、所有
    權、處分權或其他權益者。
三、收受、持有或使用他人之特定犯罪所得。
洗錢防制法第14條
有第二條各款所列洗錢行為者，處7年以下有期徒刑，併科新臺
幣5百萬元以下罰金。
前項之未遂犯罰之。
前二項情形，不得科以超過其特定犯罪所定最重本刑之刑。
中華民國刑法第55條
（想像競合犯）
一行為而觸犯數罪名者，從一重處斷。但不得科以較輕罪名所定
最輕本刑以下之刑。 
附表一：
編號 犯罪事實 罪名及宣告刑 1 起訴書犯罪事實欄一暨本判決附表二編號1 吳麗秀三人以上共同犯詐欺取財罪，處有期徒刑壹年。   林志祺三人以上共同犯詐欺取財罪，處有期徒刑壹年。 2 起訴書犯罪事實欄一暨本判決附表二編號2 吳麗秀三人以上共同犯詐欺取財罪，處有期徒刑壹年。   林志祺三人以上共同犯詐欺取財罪，處有期徒刑壹年。 3 起訴書犯罪事實欄一暨本判決附表二編號3 吳麗秀三人以上共同犯詐欺取財罪，處有期徒刑壹年貳月。   林志祺三人以上共同犯詐欺取財罪，處有期徒刑壹年貳月。 4 起訴書犯罪事實欄一暨本判決附表二編號4 吳麗秀三人以上共同犯詐欺取財罪，處有期徒刑壹年壹月。   林志祺三人以上共同犯詐欺取財罪，處有期徒刑壹年壹月。 5 起訴書犯罪事實欄一暨本判決附表二編號5 吳麗秀三人以上共同犯詐欺取財罪，處有期徒刑壹年。   林志祺三人以上共同犯詐欺取財罪，處有期徒刑壹年。 
附表二：
編號 被害人 詐騙方式 匯款時間、金額 匯款帳戶 提款時間、地點 1 張雅婷 （提告 ） 詐騙集團成員於110年4月13日下午9時30分許，在臉書刊登販售iPhone12pro手機之假訊息，致張雅婷陷於錯誤而依指示匯款 110年4月14日上午10時24分，匯款2萬15元 郵局000-00000000000000號帳戶 於110年4月14日上午10時27分，在合庫商銀玉成分行（臺北市○○區○○○路0段000號），提領2萬元 2 李忠直 （提告 ） 詐騙集團成員於110年4月13日上午8時許，在臉書刊登販售iPhone12pro手機之假訊息，致李忠直陷於錯誤而依指示匯款 110年4月14日上午10時28分，匯款1萬9,000元 郵局000-00000000000000號帳戶 於110年4月14日上午10時29分、34分，在合庫商銀玉成分行（臺北市○○區○○○路0段000號），提領7,000元、2萬元 3 黃如敏 （提告 ） 詐騙集團成員於110年4月8日上午10時45分許，以黃如敏在蝦皮購物品質有問題，可退款之假訊息，致黃如敏陷於錯誤而依指示匯款 ⑴110年4月8日上午11時20分，匯款4萬9,986元 ⑵110年4月8日上午11時25分，匯款4萬9,986元 ⑶110年4月8日上午11時36分，匯款2萬4,136元 ⑷110年4月8日下午12時1分，匯款2萬9,985元 ⑸110年4月8日下午12時1分，匯款2萬9,985元 ⑹110年4月8日下午12時19分，匯款1萬6,000元 國泰世華銀行000-000000000000000帳戶（起訴書誤載為國泰世華銀行000-0000000000000000號帳戶） ⑴於110年4月8日上午11時28分、29分、32分許，在7-11昆陽門市○○○市○○區○○○路0段000號），提領2萬元、2萬元、9,986元 ⑵於同日上午11時32分、40分、41分許，在同上地點，提領1萬14元、2萬元、1萬9,972元 ⑶於同日下午12時8分、9分許，在捷運昆陽站（臺北市○○區○○○路0段000號），提領2萬元、4,136元 ⑷於同日下午12時9分、10分許，在捷運昆陽站、7-11昆陽門市○○○市○○區○○○路0段000號、448號），提領1萬5,864元、1萬4,121元 ⑸於同日下午12時10分、21分，4月9日上午11時25分許，在7-11昆陽門市○○○市○○區○○○路0段000號），提領5,879元、1萬6,000元、8,106元 ⑹於翌日上午11時25分、27分許，在同上地點，提領1萬1,894元、4,106元       4 卓家均 （提告 ） 詐騙集團成員於110年4月1日上午10時50分許，撥打電話予卓家均佯稱可退還其先前遭詐騙款項之假訊息，致卓家均陷於錯誤而依指示匯款 ⑴110年4月1日下午1時36分，存入2萬9,985元 ⑵110年4月1日下午1時42分，存入3萬元 ⑶110年4月1日下午1時52分，存入3萬元 ⑷110年4月1日下午1時54分，存入1萬8,000元 台灣新光商業銀行000-0000000000000號帳戶 ⑴於110年4月1日下午1時46分、48分，在捷運石牌站（臺北市○○區○○路0段000號），提領2萬元、1萬9,985元 ⑵於同日下午1時50分、51分，在同上地點，提領2萬元、1萬元 ⑶於同日下午2時、2時1分、2時15分許，在同上地點及在中國信託銀行石牌分行（臺北市○○區○○路0段00號)，提領8,000元、2萬元、2,000元 ⑷於同日下午2時15分許，在中國信託銀行石牌分行（臺北市○○區○○路0段00號），提領1萬7,000元 5 蔡侑霖 詐騙集團成員於110年4月1日下午1時34分許，撥打電話予蔡侑霖佯稱可退還其先前遭詐騙款項之假訊息，致蔡侑霖陷於錯誤而依指示匯款 110年4月1日下午1時50分，匯款1萬2,000元 台灣新光商業銀行000-0000000000000號帳戶 ⑴於110年4月1日下午2時，在捷運石牌站（臺北市○○區○○路0段000號），提領1萬2,000元